# 求助陈版主，补助以公允价值计量的投资性房地产。

提问人：liuweisheng 时间：2021-05-08 14:49:58
收到政府补助 200 万，对象为以本公司公允价值计量的投资性房地产，那么递延收益也是按照资产使用年限进行分摊吗？谢谢帮助解惑。

回答人：chenyiwei
这种情况下的政府补助会计处理较为特殊，可参考IAS 40中“对应于以公允价值计量的生物资产的政府补助”的会计处理，即在实际收到时直接计入损益。由于以公允价值计量的投资性房地产不计提折旧，所以政府补助也无需在使用年限内摊销。